【裁判字號】    90,交易,23
【裁判日期】    900926
【裁判案由】    公共危險等
【裁判全文】
臺灣彰化地方法院刑事判決                            九十年度交易字第二三號
    公  訴  人  臺灣彰化地方法院檢察署檢察官
    被      告  甲○○
右列被告因公共危險等案件，經檢察官提起公訴（八十九年度偵字第九三三六號），
本院判決如左：
        主  文
甲○○服用酒類，不能安全駕駛動力交通工具而駕駛，累犯，處有期徒刑月；又因
過失傷害人，累犯，處有期徒刑月。應執行有期徒刑伍月，如易科罰金，以佰元
折算壹日。
        事  實
一、甲○○曾因違反麻醉藥品管理條例案件，經本院判決販賣安非他命罪，處有期徒
    刑五年，吸用安非他命罪，處有期徒刑五月，應執行有期徒刑五年二月。經就販
    賣安非他命罪部分上訴台灣高等法院台中分院改判意圖販賣而持有安非他命罪，
    處有期徒刑三年。就此部分再上訴最高法院，經判決駁回上訴確定，嗣經與吸用
    安非他命罪，經台灣高等法院台中分院裁定應執行有期徒刑三年二月，執行至八
    十五年九月五日縮短刑期假釋出監，並於八十六年九月三十日假釋期滿執行完畢
    。不知警惕，於八十九年十二月七日凌晨五時三十六分許，服用酒類與食用以酒
    類烹煮之薑母鴨，不能安全駕駛動力交通工具汽車，而駕駛車牌號碼七Ｈ─一八
    三六號自用小客車，沿彰化縣員林鎮○○路由北往南方向行駛至中山路一段八二
    二號前，屬市區劃有分向限制線（即雙黃線）之雙向二車道路段。應注意在市區
    道路，行車時速不得超過四十公里；並汽車在雙向二車道行駛時，在劃有分向限
    制線（即雙黃線）之路段，不得駛入來車道；且汽車行駛時，駕駛人應注意車前
    狀況，隨時採取必要之安全措施。而依當時無雨，道路無缺陷、無障礙，無何不
    能注意之情事，竟因酒後以約時速六十公里之速度超速行駛，且操控失當並疏不
    注意車前狀況，貿然衝過分向限制線闖入對向來車道，撞及停於路旁分坐於車牌
    號碼ＹＨＲ─五九０號機車上之乙○○、車牌號碼ＹＧＫ─四八０號機車上丁○○與丙○○，致乙○○受有頭部外傷、併腦震盪之傷害（已經撤回過失傷害之告
    訴）；丙○○受有右腳第五趾壓碎傷合併組織缺損之傷害。經路人報警處理查獲
    ，並測得其吐氣中所含酒精濃度為每公升０．五五毫克。
二、案經乙○○訴請彰化縣警察局員林分局報請暨丙○○訴請台灣彰化地方法院檢察
    署檢察官偵查起訴。
    理  由
一、右開犯罪事實，業據被告於偵、審中自白不諱，核與被害人乙○○、丙○○、丁○○指訴情節相符。並有道路交通事故調查報告表、現場相片、被告之酒精測試
    條與被害人之驗傷診斷書在卷可憑。益以警員對其觀察結果，查獲、測試或訊問
    過程，被告有意識模糊，注意力無法集中、呆滯木僵之情事，並有駛入對向車道
    之異常駕駛行為，有刑法第一百八十五條之三案件測試觀察紀錄表在可稽，足認
    被告有酒後不能安全駕駛動力交通工具而駕駛之不法情事。另按行車速度，依標
    誌之規定，無標誌者，在市區道路，時速不得超過四十公里；並汽車在雙向二車
    道行駛時，在劃有分向限制線（即雙黃線）之路段，不得駛入來車道；且汽車行
    駛時，駕駛人應注意車前狀況，隨時採取必要之安全措施，道路交通安全規則第
    九十三條第一項第一款、第九十四條第三項與九十七條第二款分別定有明文，被
    告駕車不依此為之，行為自有過失，且此過失行為與被害人之受有傷害，具相當
    因果關係，故本案事證明確，被告犯行堪予認定。
二、核被告甲○○所為，係犯刑法第一百八十五條之三服用酒類，不能安全駕駛動力
    交通工具而駕駛罪與刑法第二百八十四條第一項前段之過失致人受傷罪。被告過
    失撞傷乙○○部分，雖據被害人乙○○於審理中撤回告訴，有撤回告訴狀在卷可
    憑，但因與被告撞傷丙○○屬一行為犯有二罪名，應依想像競合犯關係從一重處
    斷，為裁判上一罪關係，爰不另為不受理之判決。被告所犯前開二罪，犯意各別
    ，行為亦殊，應分論並罰之。又被告曾因違反麻醉藥品管理條例案件，經本院判
    決販賣安非他命罪，處有期徒刑五年，吸用安非他命罪，處有期徒刑五月，應執
    行有期徒刑五年二月。經就販賣安非他命罪部分上訴台灣高等法院台中分院改判
    意圖販賣而持有安非他命罪，處有期徒刑三年。就此部分再上訴最高法院，經判
    決駁回上訴確定，嗣經與吸用安非他命罪，經台灣高等法院台中分院裁定應執行
    有期徒刑三年二月，執行至八十五年九月五日縮短刑期假釋出監，並於八十六年
    九月三十日假釋期滿執行完畢，有台灣彰化地方法院檢察署刑案資料查註紀錄表
    與台灣高等法院被告全國前案紀錄表在卷可，五年內復犯前開之罪，應各論以
    累犯，依法加重其刑。爰審酌被告之品性、犯罪動機、手段、及所造成之危害暨
    尚無與被害人丙○○達成民事和解等一切情狀，各量處如主文所示之刑，並定應
    執行刑，諭知易科罰金之折算標準，以示懲儆。
據上論斷，應依刑事訴訟法第二百九十九條第一項前段，刑法第一百八十五條之三、
第二百八十四條第一項前段、第四十七條、第五十一條第五款、第四十一條第一項，
罰金罰鍰提高標準條例第一條前段、第二條，判決如主文。
中      華      民      國      九十      年      九    月    二十六    日
                                     台灣彰化地方法院交通法庭
                                         法      官  洪  榮  謙
右正本證明與原本無異。
如不服本判決，應於判決送達後十日內向本院提出上訴狀( 須附繕本 )。
告訴人或被害人對於判決如有不服具備理由請求檢察官上訴者，其上訴期間之計算係
以檢察官收受判決正本之日期為準。
                                         法院書記官  張  木  松
中      華      民      國      九十      年      九    月    二十八    日
刑法第一百八十五條之三：
服用毒品、麻醉藥品、酒類或其他相類之物，不能安全駕駛動力交通工具而駕駛者，
處一年以下有期徒刑、拘役或三萬元以下罰金。
刑法第二百八十四條
因過失傷害人者，處六月以下有期徒刑、拘役或五百元以下罰金。致重傷者，處一年
以下有期徒刑、拘役或五百元以下罰金。
從事業務之人，因業務之過失傷害人者，處一年以下有期徒刑、拘役或一千元以下罰
金。致重傷者，處三年以下有期徒刑、拘役或二千元以下罰金。


司法院資訊處製作；財團法人民間司法改革基金會備份。
